【裁判字號】    97,裁,293
【裁判日期】    970110
【裁判案由】    勞保
【裁判全文】
最  高  行  政  法  院  裁  定
                                     97年度裁字第00293號
上  訴  人  甲○○
被 上訴 人  勞工保險局
代  表  人  乙○○        送達處所同上
上列當事人間勞保事件，上訴人對於中華民國96年3月29日臺北
高等行政法院95年度訴字第4084號判決，提起上訴，本院裁定如
下：
    主  文
上訴駁回。
上訴審訴訟費用由上訴人負擔。
    理  由
一、按對於高等行政法院判決之上訴，非以其違背法令為理由，
    不得為之，行政訴訟法第242條定有明文。又依同法第243條
    第1項規定，判決不適用法規或適用不當者，為違背法令；
    而判決有同條第2項所列各款情形之一者，為當然違背法令
    。是當事人對於高等行政法院判決上訴，如依行政訴訟法第
    243條第1項規定，以高等行政法院判決有不適用法規或適用
    不當為理由時，其上訴狀或理由書應有具體之指摘，並揭示
    該法規之條項或其內容；若係成文法以外之法則，應揭示該
    法則之旨趣；倘為司法院解釋或本院之判例，則應揭示該判
    解之字號或其內容。如以行政訴訟法第243條第2項所列各款
    情形為理由時，其上訴狀或理由書，應揭示合於該條項各款
    之事實。上訴狀或理由書如未依此項方法表明，或其所表明
    者與上開法條規定不合時，即難認為已對高等行政法院判決
    之違背法令有具體之指摘，其上訴自難認為合法。
二、本件上訴人對於高等行政法院判決上訴，係以：上訴人前於
    民國93年4月14日因腦內出血併右側肢體無力，申請殘廢給
    付；復於95年2月27日因腦中風併左側肢體無力致殘，再次
    檢據申請殘廢給付；是上訴人身體遺存之障害（腦中風左側
    肢體無力及腦內出血右側肢體無力）係因不同事故致神經障
    害發生，並非同時形成，亦非「上訴人之身體原已局部殘廢
    ，再因傷害或疾病致身體之『同一部位』殘廢程度加重，同
    時其不同部位又成殘廢者」；按勞工保險條例第55條第8款
    規定暨行政院勞工委員會88年8月19日88勞保2字第0034905
    號函所持見解，應分別核給不同部位之殘廢給付，應就新殘
    部分核定殘廢給付，不得扣除前殘；被上訴人引用勞工保險
    條例第55條第8款、第9款規定，顯有不當。且被上訴人於行
    政院勞工委員會前揭函示生效後，因不同事故致胸腹部臟器
    不同臟器先後成殘者，分別核給不同部位之殘廢給付（勞工
    保險局88年11月3日88保給字第1020837號書函參照）；就函
    示生效前已核定案件而提起行政救濟者，被上訴人均依前開
    規定逕予給付。是以，被上訴人就本件之判斷有恣意濫用及
    違法情節，與行政院勞工委員會88年8月19日88勞保2字第00
    34905號函之結果完全相反，且未於理由中說明部位是否同
    一之釋疑如何不可採，被上訴人之心證如何形成，更未提出
    被保險人未符合勞工保險局88年11月3日88保給字第1020837
    號書函之證明，再無提供其他積極證據來證明前殘與後殘之
    部位是否同一，逕自作出行政處分逾越勞工保險條例所無規
    定限制，被上訴人認定事實有逾越裁量之恣意，違反論理法
    則、經驗法則、差別待遇禁止原則及上開法令之違法等語，
    為其理由。經查，原判決就本件相關爭點已詳為審酌並於理
    由內詳為說明，就上訴人主張各點予以詳述其不可採之理由
    ，因而駁回上訴人在原審之起訴，核無不合。上訴人所陳上
    述理由，無非係就原審取捨證據、認定事實之職權行使，重
    述其在原審業經主張且經原判決已論駁之事項任加爭執，指
    摘其為不當，並就原審已論斷者，泛言未論斷，或就原審所
    為論斷，泛言其論斷矛盾，而未具體表明合於不適用法規、
    適用法規不當、或行政訴訟法第243條第2項所列各款之情形
    ，難認對該判決之如何違背法令已有具體之指摘。依首揭說
    明，應認其上訴為不合法。
三、據上論結，本件上訴為不合法，依行政訴訟法第249條第1項
    前段、第104條、民事訴訟法第95條、第78條，裁定如主文
    。
中    華    民    國    97    年    1     月    10    日
                    最高行政法院第五庭
                        審判長法官  劉  鑫  楨
                              法官  侯  東  昇
                              法官  林  樹  埔
                              法官  劉  介  中
                              法官  戴  見  草
以  上  正  本  證  明  與  原  本  無  異
中    華    民    國    97    年    1     月    10    日
                              書記官  王  史  民


司法院資訊處製作；財團法人民間司法改革基金會備份。
